臺灣臺北地方法院交通事件裁定　　　 　 96年度交聲字第25號
異議人即
受處分人　甲○○
上列異議人即受處分人因違反道路交通管理處罰條例案件，對於
臺北市交通事件裁決所中華民國95年11月9日所為之處分（原處
分案號：北市裁四字第裁22-ABK306513號），聲明異議，本院裁
定如下：
    主  文
異議駁回。
    理  由
一、按汽車駕駛人於行駛道路時，使用手持式行動電話進行撥接
    或通話者，處新臺幣（下同）三千元罰鍰，道路交通管理處
    罰條例第三十一條之一第一項定有明文。
二、本件異議人即受處分人甲○○駕駛車號六九八七─ＥＧ號自
    用小客車，於民國九十五年八月八日下午五時二十三分許，
    沿臺北市○○○路南往北方向行駛，行經臺北市○○○路、
    八德路三段交岔路口時，使用手持式行動電話進行通話，經
    在路口執行交通整理勤務之臺北市政府警察局松山分局警員
    乙○○發現攔停，以受處分人有前揭道路交通管理處罰條例
    第三十一條之一第一項規定之違規行為當場掣單舉發，惟受
    處分人拒簽收員警開立之舉發通知單，經員警告知其應到案
    時間及處所，並記明事由與告知事項，依違反道路交通管理
    事件統一裁罰基準及處理細則第十一條第一項第一款規定，
    視為受處分人已收受該通知單。嗣受處分人未於舉發通知單
    上所載應到案日期向原處分機關提出申訴，原處分機關函請
    舉發單位調查結果，仍認受處分人有上開之違規行為，原處
    分機關乃依道路交通管理處罰條例第三十一條之一第一項、
    違反道路交通管理事件統一裁罰基準表等規定，裁處受處分
    人罰鍰三千元。
三、訊據受處分人固坦承其於上開時、地為警攔停之事實，惟否
    認有何違反道路交通管理處罰條例之行為，辯稱：伊當時有
    戴手機用耳機，但沒有講電話，是把手機放在大腿上等語（
    參見九十六年一月二十六日訊問筆錄）。經查：
（一）受處分人駕駛其所有之前開車輛於上揭時、地，違規使用
      手持式行動電話進行通話或撥接之事實，業據證人即舉發
      員警乙○○於本院調查時以具結擔保其供述之真實性證稱
      ：「（請敘述舉發的經過？）當天九十五年八月八日我於
      十七時至十九時服八德路、光復南路路口交通整理勤務，
      於十七時二十三分左右，看見車號六九八七─ＥＧ號自小
      客車停於光復南路南往北第一車道，準備左轉八德路三段
      ，當時我看見駕駛人右手持手機進行通話，我上前攔停時
      ，駕駛人還沒有看見我，當我走到違規車輛前約半個車身
      ，駕駛人看見我走向前的時候，才慌慌張張把電話收起來
      ，然後我走到她的駕駛座旁邊，敲她的玻璃，告訴她，她
      是駕駛人開車行駛當中，不得使用手機進行通話，然後請
      她出示駕照行照，等她左轉之後，就進行開單舉發，開單
      過程當中，異議人指稱：她只是看手機沒有進行通話，我
      問她那你把手機放在耳朵上做什麼，異議人回答稱：她就
      是只是看電話沒有進行通話，舉發後，異議人拒絕簽收紅
      單，我就告訴她，十五天以內自己到台北市交通事件裁決
      所繳交罰鍰。（你看到違規人通話時，手機放在何處？）
      右手持手機放在耳朵上。（當時是紅燈還是綠燈？）那時
      候南北向是綠燈，她是等待左轉燈亮，要往左轉。（當時
      受處分人有無戴手機用的耳機？）沒有。」（同上筆錄第
      二、三頁）等語明確。
（二）按證人乙○○乃為原處分機關所認定受處分人有前開違規
      行為之原證人，其到庭並在本院法官面前以言詞供述受處
      分人有前開違規事實，衡以受處分人之違規時間係在九十
      五年八月八日下午五時二十三分左右，當時天色未暗視線
      尚可，且受處分人所駕駛之汽車於舉發當時正於路口待轉
      而行進緩慢，證人應有充裕之時間及能力判斷受處分人確
      有違規行為而不致有誤認情形發生。本院自不得僅以證人
      乙○○為本件開單告發受處分人之員警而全盤抹煞其所具
      有之原證人資格。至證人呂尚書雖於本院具結證述未見受
      處分人在車上講電話或將手機拿在手上，且受處分人係將
      手機置於大腿上等情，惟與受處分人於聲明異議狀內自承
      有持手機予以掀開等情不符，復參酌受處分人為駕駛人，
      若如伊所述戴有耳機，如非欲撥接或通話，亦無於開車時
      將手機置於大腿上之理。從而堪認證人乙○○之證述應與
      事實相符而較可採信。證人呂尚書之上述證述顯係維護受
      處分人之詞，不足採信。
四、綜上所述，受處分人確有在上開時、地駕車使用手持式行動
    電話進行通話之違規行為，原處分機關依道路交通管理處罰
    條例第三十一條之一第一項及違反道路交通管理事件統一裁
    罰基準表等規定，裁處受處分人罰鍰三千元，經核並無違誤
    。本件受處分人之異議為無理由，應予駁回。
據上論斷，依道路交通案件處理辦法第十九條，裁定如主文。
中　　華　　民　　國　　96　　年　　3 　　月　　6 　　日
　　　　　　　　　交通法庭法  官 胡宗淦
以上正本證明與原本無異。
如不服本裁定，應於送達後5日內，向本院提出抗告狀。
                          書記官 張耀鴻
中　　華　　民　　國　　96　　年　　3 　　月　　7 　　日
